【裁判字號】    92,交聲,562
【裁判日期】    920630
【裁判案由】    聲明異議
【裁判全文】
臺灣臺中地方法院交通事件裁定                    九十二年度交聲字第五六二號
    原處分機關  交通部公路總局台中區監理所
    異議人即
    受處分人    甲○○
右列受處分人因違反道路交通管理處罰條例案件，對於交通部公路總局台中區監理所
九十二年五月十二日所為之裁決（中監違字第裁六○─ＧＣ0000000號裁決書
），聲明異議，本院裁定如左：
    主  文
異議駁回。
    理  由
一、原處分機關略以：本案係台中市警察局第五分局，於九十二年四月十七日十九時
    二十分許，在台中市○○路○段查獲受處分人甲○○所駕駛車號Ｂ６─３００７
    號自小客車因「號牌（後面）加裝（反光）加框等器具」違規，受處分人於應到
    案日期前提出申訴，經原舉發機關函覆違規屬實，該所遂於九十二年五月十二日
    以中監違字第裁六○─ＧＣ0000000號裁決書，裁處罰鍰新台幣二千四百
    元整，並責令改正，逾期則依裁決書處罰主文規定裁處，於法並無不合等語。
二、本件異議人即受處分人甲○○則以：異議人所有之車號Ｂ６─３００７號車牌所
    加裝的裝飾框並無遮蔽號牌，也無令號牌有無法辨識之事實，故認本件舉發實有
    違誤，爰聲明異議云云。
三、按汽車號牌不得變造損毀，塗抹或黏貼其他材料、加裝邊框或霓虹燈、裝置旋轉
    架、顛倒懸掛或以安裝其他器具之方式，使不能辨識其號牌；汽車行駛有損毀或
    變造汽車牌照、塗抹污損牌照，或以安裝其他器具之方式，使不能辨認者，處新
    台幣二千四百元以上四千八百以下罰鍰，並責令改正，道路交通安全規則第十一
    條第二項、道路交通管理處罰條例第十三條第一項第一款分別定有明文；復依違
    反道路交通管理事件統一裁罰標準表規定，依指定日期到案者，處罰鍰新台幣二
    千四百元整，並責令改正。經查：受處分人甲○○所駕駛車號Ｂ６─３００７號
    自小客車於九十二年四月十七日十九時二十分許，在台中市○○路○段處，因「
    號牌（後面）加裝（反光）加框等器具」違規，為台中市警察局第五分局員警查
    獲並掣開舉發通知單等情，有中市警交字第ＧＣ0000000號舉發通知單及
    舉發違規採證相片一紙在卷可稽，雖異議人辯稱所加裝之框飾並遮蔽號牌之作用
    ，惟經證人即本件舉發員警吳篤信到庭證稱：當時在執勤，發現違規人車輛有加
    裝反光器，加框後我們看不清處就可以取締等語（見本院九十二年六月二十日庭
    訊筆錄），並有台中市警察局第五分局九十二年五月二日中分五裁字第０９２０
    ０１０５７０號函一紙可參。且經本院檢視卷附之取締照片，該自小客車後車牌
    確實有受反光作用影響而難以辨認，是異議人前揭之違規事實，可以認定。從而
    ，受處分人既有前揭違規行為，原處分機關據以援引上開規定，裁處受處分人罰
    鍰新台幣二千四百元整，並責令改正，逾期則依裁決書處罰主文規定裁處，並無
    不當。本件異議為無理由，應予駁回。
四、據上論斷，應依道路交通管理處罰條例第八十七條第二項、道路交通案件處理辦
    法第十九條，裁定如主文。
中      華      民      國    九十二    年     六       月   三十       日
                                        臺灣臺中地方法院交通法庭
                                            法  官 王靜秋
右正本證明與原本無異。
如不服本裁定應於送達後五日內向本院提出抗告狀。
                                            書記官
中      華      民      國    九十二    年     六       月   三十       日


司法院資訊處製作；財團法人民間司法改革基金會備份。
